【裁判字號】    97,訴,446
【裁判日期】    970331
【裁判案由】    商業會計法等
【裁判全文】
臺灣板橋地方法院刑事判決               97年度訴字第446號
公  訴  人  臺灣板橋地方法院檢察署檢察官
被      告  乙○○
上列被告因違反商業會計法等案件，檢察官提起公訴（96年度偵
緝字第2269號）後，聲請改依協商程序而為判決，本院判決如下
：
    主  文
乙○○連續商業負責人，以明知為不實之事項，而填製會計憑證
，累犯，處有期徒刑陸月，如易科罰金，以銀元參佰元折算壹日
。減為有期徒刑參月，如易科罰金，以銀元參佰元折算壹日。
    事實及理由
一、犯罪事實：引用起訴書之記載（如附件）。
二、證據：
  (一)被告於本院協商程序中之自白。
  (二)財政部北區國稅局查緝案件稽查報告、經濟部九十二年十月
    七日經授中字第０九二三二七七六三九０號函暨檢送之鵬梓
    企業有限公司設立登記資料、營業稅稅籍資料、臺北縣政府
    營利事業登記證、營業人銷售額與稅額申報書、專案申請。
三、本件經檢察官與被告乙○○於審判外達成協商之合意且被告
    已認罪，其合意內容為：被告願受有期徒刑六月，如易科罰
    金，以銀元三百元折算一日之宣告。經查，上開協商合意並
    無刑事訴訟法第四百五十五條之四第一項所列情形之一，檢
    察官聲請改依協商程序而為判決，本院爰不經言詞辯論，於
    協商合意範圍內為協商判決。末查被告犯罪時間在九十六年
    四月二十四日以前，且無中華民國九十六年罪犯減刑條例第
    三條、第五條所列不得減刑之情形，爰依該條例第二條第一
    項第三款、第九條之規定，減其刑期二分之一，並諭知易科
    罰金之折算標準，合予敘明。
四、應適用之法條：刑事訴訟法第四百五十五條之四第二項、第
    四百五十五條之八，商業會計法第七十一條第一款，稅捐稽
    徵法第四十三條第一項，刑法第十一條前段、第二條第一項
    前段、修正前第五十六條、修正前第五十五條、修正前第四
    十七條、修正前第四十一條第一項前段，修正前罰金罰鍰提
    高標準條例第二條，中華民國九十六年罪犯減刑條例第二條
    第一項第三款、第七條、第九條。
五、本判決除有刑事訴訟法第四百五十五條之四第一項第一款、
    第二款、第四款、第六款、第七款所定情形之一，或違反同
    條第二項規定者外，不得上訴。
六、本件如得上訴，而如不服本件判決，得自收受判決送達之日
    起十日內，向本院提出上訴書狀，上訴於第二審法院。
中    華    民    國    97    年    3     月    31    日
                  刑事第九庭?法?官  劉元斐
上列正本證明與原本無異。
如不服本判決，應於判決送達後十日內敘明上訴理由，向本院提
出上訴狀（應附繕本）。
                              書記官  張懿端
中    華    民    國    97    年    3     月    31    日
附錄本案論罪科刑所引法條
商業會計法第七十一條
商業負責人、主辦及經辦會計人員或依法受託代他人處理會計事
務之人員有下列情事之一者，處五年以下有期徒刑、拘役或科或
併科新臺幣六十萬元以下罰金：
一、以明知為不實之事項，而填製會計憑證或記入帳冊。
二、故意使應保存之會計憑證、會計帳簿報表滅失毀損。
三、偽造或變造會計憑證、會計帳簿報表內容或毀損其頁數。
四、故意遺漏會計事項不為記錄，致使財務報表發生不實之結果
??。
五、其他利用不正當方法，致使會計事項或財務報表發生不實之
??結果。
稅捐稽徵法第四十三條
教唆或幫助犯第四十一條或第四十二條之罪者，處三年以下有期
徒刑、拘役或科新台幣六萬元以下罰金。
稅務人員、執行業務之律師、會計師或其他合法代理人犯前項之
罪者，加重其刑至二分之一。
稅務稽徵人員違反第三十三條規定者，除觸犯刑法者移送法辦外
，處一萬元以上五萬元以下罰鍰。
附件
臺灣板橋地方法院檢察署檢察官起訴書
                                     96年度偵緝字第2269號
     被      告  乙○○  男  43歲（民國○○年○月○○日生）
                         住臺北市○○區○○路24號7樓之15
                         居臺北縣三重市○○○街222號3樓
                         (現在新店戒治所執行強制戒治中)
                         身分證統一編號：Ｚ000000000號
 上列被告因違反稅捐稽徵法案件，已經偵查終結，認應提起公訴
 ，茲將犯罪事實及證據並所犯法條分敘如下：
         犯罪事實
 一、乙○○前因妨害自由案件，經臺灣板橋地方法院以89年易字
     1645號判處有期徒刑4月確定，並於民國89年11月17日執行
     完畢，猶不知悔改，於92年10月14日起，擔任鵬梓企業有限
     公司(下稱鵬梓公司)之負責人，明知鵬梓公司於92年10 月
     間並無進貨事實，仍自虛設之高國有限公司，取得虛偽開立
     之不實統一發票共9張，金額合計新臺幣(下同)6,861,846元
     ，作為進項憑證而申報稅額，另明知無銷貨與如附表所示公
     司之事實，仍基於幫助逃漏稅捐及填製不實會計憑證之概括
     犯意，連續虛偽開立不實之統一發票，交與此等公司充當進
     貨憑證使用，使此等公司持該不實之統一發票共17張申報稅
     捐，合計金額6,971,702元，以此法幫助該等公司逃漏營業
     稅額共計348,585元，足生損害於稅捐稽徵機關對於課稅管
     理之正確性。
 二、案經財政部臺灣省北區國稅局函送偵辦。
         證據並所犯法條
 一、證據清單與待證事實
 ┌──┬────────┬────────────────┐
 │編號│證據名稱        │ 待證事實                       │
 ├──┼────────┼────────────────┤
 │一  │被告乙○○之供述│乙○○於92年間未遺失身分證，亦未│
 │    │                │交付身分證與他人使用之事實。    │
 ├──┼────────┼────────────────┤
 │二  │臺北市大安區戶政│乙○○僅於90年4月13日、94年9月15│
 │    │事務所96年9月3日│日、96年2月26日申請補領國民身分 │
 │    │北市安戶字第    │證；又乙○○用以申請辦理鵬梓公司│
 │    │00000000000號函 │登記之身分證上照片，與90年4月13 │
 │    │、臺北市萬華區第│日申請補發國民身分證時所留存之照│
 │    │一戶政事務所96年│片相符。是足認乙○○確有辦理鵬梓│
 │    │8月21日北市萬一 │公司設立登記之事實。            │
 │    │戶字第          │                                │
 │    │00000000000號函 │                                │
 ├──┼────────┼────────────────┤
 │三  │財政部北區國稅局│乙○○於民國92年10月14日起，擔任│
 │    │查緝案件稽查報告│鵬梓公司之負責人，明知鵬梓公司於│
 │    │：鵬梓公司設立登│92 年10月間並無進貨事實，仍連續 │
 │    │記表、鵬梓公司營│自虛設之高國有限公司，取得虛偽開│
 │    │業稅稅籍資料查詢│立之不實統一發票共6張，金額合計 │
 │    │作業、臺北縣政府│新臺幣(下同)6,861,846元，作為進 │
 │    │營利事業登記證、│項憑證而申報稅額，另明知無銷貨與│
 │    │營業人銷售額與稅│如附表所示公司之事實，仍虛偽開立│
 │    │額申報書、營業稅│不實之統一發票，交與此等公司充當│
 │    │繳款書、專案申請│進貨憑證使用，使此等公司持該不實│
 │    │調檔統一發票查核│之統一發票共17張申報稅捐，合計金│
 │    │名冊、欠稅總歸戶│額6,971,702元，以此法幫助該等公 │
 │    │查詢情形表、高國│司逃漏營業稅額共計348,585元之事 │
 │    │公司涉嫌虛設行號│實。                            │
 │    │資料。          │                                │
 └──┴────────┴────────────────┘
 二、核被告所為，係違反稅捐稽徵法第43條第1項幫助他人逃漏
     稅捐、商業會計法第71條第1款填製不實會計憑證罪嫌。又
     被告先後多次幫助他人逃漏稅捐及填製不實會計憑證之行為
     ，時間緊接，所犯罪名相同，顯係出於概括之犯意為之，屬
     連續犯，請均論以1罪，並依修正前刑法第56條規定加重其
     刑。再被告所犯幫助他人連續逃漏稅捐罪及連續以明知不實
     之事項填製會計憑證罪間，有方法、結果之牽連關係，為牽
     連犯，應依修法前牽連犯之規定，從一重之連續以明知不實
     之事項填製會計憑證罪論處。被告曾受有期徒刑執行完畢後
     ，5年內故意再犯本件有期徒刑以上之罪，此有刑案資料查
     註紀錄表在卷可稽，為累犯，請依刑法第47條第1項規定加
     重其刑。
 三、依刑事訴訟法第251條第1項提起公訴。
     此  致
 臺灣板橋地方法院
 中    華    民    國    96    年    12    月    24    日
                               檢  察  官   甲○○


司法院資訊處製作；財團法人民間司法改革基金會備份。
